臺灣臺南地方法院臺南簡易庭民事判決
109年度南小字第1786號
原      告  許景智  
訴訟代理人  張晉瑜  
被      告  林育如  
            林聰明  
上列當事人間請求侵權行為損害賠償事件，經本院於民國109年
11月25日言詞辯論終結，判決如下：
    主      文
被告甲○○應給付原告新臺幣25,968元。
原告其餘之訴駁回。
訴訟費用新臺幣1,000元由被告甲○○負擔。
本判決原告勝訴部分得假執行。
    事實及理由
一、原告主張：被告甲○○（下稱甲○○）於民國108年11月10日16
    時20分許，駕駛其父即被告乙○○（下稱乙○○）所有、車牌號
    碼000-0000號自用小客車（下稱系爭汽車），沿臺南市東區
    中華東路方向行駛欲左轉東平路口時，未注意前方號誌（闖
    紅燈）及對向車道有無來車，強行左轉入對向車道，適原告
    騎乘車牌號碼000-0000號普通重型機車（下稱系爭機車）行
    經上開地點，因閃避不及致生車禍（下稱系爭事故），系爭
    機車因而受損，原告支出修繕費用新臺幣（下同）38,850元
    【計算式：零件部品費32,790元＋工資6,060元】、車資300
    元【系爭機車因系爭事故受損不能騎乘，原告雇用機車行運
    送系爭機車回西港之費用】，爰依侵權行為損害賠償之法律
    關係請求甲○○賠償。又甲○○所考領之駕照只能駕駛自動排檔
    車，系爭汽車為7速手自排車，乙○○將系爭汽車借予甲○○無
    照駕駛，違反保護他人法律，亦應依侵權行為損害賠償之法
    律關係負連帶賠償責任等語。並聲明：被告應連帶給付原告
    39,150元（見調字卷第57頁、南小卷第49頁）。
二、甲○○、乙○○則以：請原告跟保險公司請求理賠等語置辯。並
    聲明：原告之訴駁回。
三、得心證之理由：
  ㈠按因故意或過失，不法侵害他人之權利者，負損害賠償責任
    ；不法毀損他人之物者，應向被害人賠償其物因毀損所減少
    之價額，民法第184條第1項前段及第196條分別定有明文。
    又依該規定請求賠償毀損所減少之價額，得以修復費用為估
    定標準，但以必要者為限，例如修理材料以新品更換舊品，
    應予折舊（最高法院77年度第9次民事庭會議決議參照）。
    經查：
  ⒈原告主張之前開事實，業據其提出系爭機車毀損照片、維修
    單、車資收據、道路交通事故當事人登記聯單等件為證，並
    有臺南市政府警察局第一分局函送之系爭事故全卷資料（見
    南小卷第59至111頁）附卷可參，是本件堪信原告主張為真
    。
  ⒉又系爭機車為2019年3月出廠（見南小卷第53頁之系爭機車
　  行車執照），距系爭事故發生之108年11月有9個月之久，則
　  計算系爭機車材料零件損害賠償數額時，自應扣除折舊部分
　  始屬合理。再依行政院公布之固定資產耐用年數表及固定資
　  產折舊率表，系爭機車耐用年數為3年，依定率遞減法，每
　  年折舊率為0.536，並依營利事業所得稅結算申報查核準則
　  第95條第8項規定，固定資產提列折舊採用定率遞減法者，
　  以1年為計算單位，其使用期間未滿1年者，按實際使用之月
　  數相當於全年之比例計算之，不滿1月者，以1月計。是系爭
　  機車修復費用中零件部分扣除折舊後應為19,608元【計算式
　  如附表】，則系爭機車因系爭事故所支出之修理費用，應以
　  25,968元為合理【計算式：零件費用19,608元＋工資6,060
　  元＋車資300元】。
  ㈡另原告固主張：甲○○所考領之駕照只能駕駛自動排檔車，系
    爭汽車為7速手自排車，乙○○將系爭汽車借予甲○○無照駕駛
    ，違反保護他人法律，亦應依侵權行為損害賠償之法律關係
    負連帶賠償責任等語，惟查：甲○○於101年1月6日考領普通
    小型車駕照，限駕駛「自排車」，駕照迄今為「正常」狀態
    ，系爭汽車為2018年出廠，排檔型式為自動排檔等節，有交
    通部公路總局嘉義區監理所麻豆監理站109年11月6日、109
    年11月12日函（見南小卷第141、147頁）在卷可稽，是原告
    主張乙○○出借系爭汽車予甲○○使用之行為違反法律，應依侵
    權行為損害賠償法律關係負連帶賠償責任等語，則屬無據，
    不應准許。
四、從而，原告本於侵權行為損害賠償之法律關係，請求甲○○
    給付25,968元，為有理由，應予准許；逾此範圍之請求，即
    無理由，應予駁回。
五、本件係就民事訴訟法第436條之8第1項規定之小額訴訟事件
    所為被告部分敗訴之判決，依民事訴訟法第436條之20之規
    定，應依職權就被告敗訴部分宣告假執行。
六、訴訟費用負擔之依據：民事訴訟法第436條之19第1項、第79
    條。
中    華    民   國   109    年    12     月    9    日
                  臺灣臺南地方法院臺南簡易庭
                              法  官  王淑惠
以上正本係照原本作成。
如不服本判決，應於送達後廿日內，向本院提出上訴狀並表明上
訴理由，如於本判決宣示後送達前提起上訴者，應於判決送達後
廿日內補提上訴理由書（須附繕本）。如委任律師提起上訴者，
應一併繳納上訴審裁判費。 
依民事訴訟法第436條之24第2項之規定，對於小額程序之第一審
判決之上訴，非以其違背法令之理由，不得為之。且上訴狀內應
記載表明（一）原判決所違背之法令及其具體內容。（二）依訴
訟資料可認為原判決有違背法令之具體事實者。
中　　華　　民　　國　　109 　年　　12　　月　　9 　　日
                               書記官 洪凌婷

附表 （單位為元，元以下四捨五入）
折舊時間           金額
第1年折舊值        32,790×0.536×(9/12)=13,182
第1年折舊後價值    32,790-13,182=19,608